【裁判字號】    98,上訴,1822
【裁判日期】    990430
【裁判案由】    違反毒品危害防制條例等
【裁判全文】
臺灣高等法院高雄分院刑事判決        98年度上訴字第1822號
上  訴  人
即  被  告  乙○○
選任辯護人  盧俊誠律師
上列上訴人因違反毒品危害防制條例案件，不服臺灣高雄地方法
院98年度訴字第753 號中華民國98年11月3 日第一審判決（起訴
案號：臺灣高雄地方法院檢察署98年度偵字第952 號），提起上
訴，本院判決如下：
    主  文
原判決關於附表一編號1 、2 、7 、10、11所示之罪撤銷。
乙○○犯如附表一編號1 、2 、7 、10所示之罪，各處如該編號
所示之宣告刑。
其他上訴駁回。
駁回部分所處如附表一編號3 至6 、8 、9 、12所示之宣告刑，
與撤銷部分所處如附表一編號1 、2 、7 、10所示之宣告刑，應
執行有期徒刑拾貳年捌月；販賣毒品所得財物共計新臺幣柒仟元
沒收，如全部或一部不能沒收時，以其財產抵償之；扣案之K-To
uch 廠牌行動電話壹支（含門號0000000000號SIM 卡
壹枚）沒收。
    事  實
一、乙○○明知甲基安非他命與愷他命分別係行政院公告列為毒
    品危害防制條例第2 條第2 項第2 款、第3 款之第二級與第
    三級毒品，不得販賣、持有，甲基安非他命且係經中央衛生
    主管機關明令公告禁止製造、調劑、輸入、輸出、販賣或陳
    列之毒害藥品，竟分別基於轉讓禁藥、販賣第二級毒品甲基
    安非他命與販賣第三級毒品愷他命之犯意，於如附表一編號
    1 至12犯罪事實欄所載之時、地，轉讓禁藥甲基安非他命及
    販賣第二級毒品甲基安非他命、販賣第三級毒品愷他命予如
    附表一編號1 至12所示之陳金雀等人（各次販賣、轉讓毒品
    之種類、時間、地點、對象均詳如附表一所載）。嗣於98年
    3 月13日中午12時10分許，經警持搜索票前往高雄縣大社鄉
    ○○路10號住處搜索，扣得K-Touch 廠牌之行動電話1 支（
    含門號0000000000號之SIM 卡1 枚）。
二、案經高雄市政府警察局三民第二分局移送臺灣高雄地方法院
    檢察署檢察官偵查起訴。
    理  由
壹、證據能力部分：
    按被告以外之人於審判外之言詞或書面陳述，雖不符前四條
    之規定，而經當事人於審判程序同意作為證據，法院審酌該
    言詞陳述或書面陳述作成時之情況，認為適當者，亦得為證
    據，刑事訴訟法第159 條之5 第1 項定有明文。查本案認定
    事實所引用之卷內各項證據資料，除原已符合刑事訴訟法第
    159 條之1 至第159 條之4 規定及法律另有規定傳聞法則之
    例外規定，而得作為證據外，並無證據證明係公務員違背法
    定程序所取得，而檢察官、被告及辯護人於本院審理時，均
    同意其有證據能力，且本院審酌前揭陳述作成時之情況，並
    無違法取證或證明力明顯過低之瑕疵，亦認以之作為證據應
    屬適當，自均有證據能力。
貳、實體部分：
一、訊據上訴人即被告乙○○對於附表一編號1 至6 、9 、10、
    12之犯行及有在其住處查扣行動電話一支之事實，均坦白承
    認，惟矢口否認有附表一編號7 之犯行，對於附表一編號8
    所示之事實，雖不否認有與林政權電話談好交易第二級毒品
    安非他命之行為，但辯稱：並未完成交付毒品，是否構成販
    賣第二級毒品未遂，實有疑義云云。
二、經查：
  (一)被告於附表一編號1 、2 所示之時、地，將第二級毒品即禁
    藥甲基安非他命交付予證人陳金雀，而未向陳金雀收取款項
    ；另於附表一編號3 至6 所示之時、地，分別將甲基安非他
    命交付予證人陳金雀、陳政紋，陳金雀、陳政紋則每次均交
    付新臺幣（下同）500 元予被告作為對價等情，業據陳金雀
    、陳政紋二人於警詢、檢察官偵查及原審審理時證述綦詳（
    見98年度偵字第8711號卷第4 至15頁、第105 至115 頁、第
    132 至133 頁、98年度偵字第8706號卷第48至50頁、原審卷
    第117 至129 頁、第142 至150 頁），並有卷附之通聯調閱
    查詢單2 份（見98年度偵字第8711號卷第20至22頁、第120
    頁），以及附表二編號1 至6 所示之通訊監察譯文在卷可佐
    （見98年度偵字第8711號卷第16至19頁、第116 、117 、11
    9 頁），足認被告有關此部分於原審及本院審理中之任意性
    自白與事實相符。此部分事證明確，被告轉讓禁藥即第二級
    毒品2 次予陳金雀，另販賣第二級毒品1 次予陳金雀、販賣
    第二級毒品3 次予陳政紋等犯行，堪予認定，應依法論科。
  (二)被告於附表一編號7 所示之時、地，與甲○○談妥買賣第三
    級毒品愷他命並向甲○○收取2,000 元後，被告因無足夠之
    愷他命可資出售，故未交付愷他命之情，除據被告於原審坦
    認甲○○有撥打電話要向其購買愷他命，其並有向甲○○拿
    取2,000 元外（見原審卷第47頁、第199 頁），並經證人甲
    ○○於檢察官偵查中及本院審理時證述屬實（見98年度偵字
    第8711號卷第77頁及本院99年3 月30日筆錄），復有附表二
    編號7 所示之通訊監察譯文在卷可資佐證，罪證已甚明確；
    被告於本院審理時翻異前供，否認有此部分犯行，應不足採
    ，其此部分犯行亦堪認定。至公訴意旨以被告於98年2 月3
    日晚上7 時40分許，同時販賣1,000 元甲基安非他命予甲○
    ○，認被告另犯毒品危害防制條例第4 條第2 項之販賣第二
    級毒品罪嫌乙節，固以被告與甲○○之通訊監察譯文為其論
    據；然依該通訊監察譯文所示，被告與甲○○雖談到要帶「
    衣」、「褲」之暗語；而據證人甲○○於警詢及本院審理時
    證稱：「衣」是指搖頭丸，「褲」是指愷他命，甲基安非他
    命之暗語則為「糖」等語，然該監察譯文並未有「糖」之暗
    語，且證人甲○○於本院審理時明確證稱：當時伊是要向被
    告買愷他命，被告已向伊收取2,000 元，但尚未交付愷他命
    ，當天並未購買甲基安非他命等語，是被告於本院審理時供
    稱：其於原審審理所述當天有交付1 包安非他命予甲○○，
    並不實在等語，稽諸證人甲○○前開證詞及通訊監察譯文所
    示，應堪採信，此部分檢察官起訴被告有販賣第二級毒品犯
    行，尚屬無確切證據足以證明。
  (三)被告於附表一編號8 所示之時間，證人林政權以電話向被告
    聯繫購買700 元之甲基安非他命，雙方談妥後，並約在高雄
    縣大社鄉○○路15號前交付毒品，嗣因林政權現款不足，以
    致未完成交易，以及被告於附表一編號9 、12所示之時、地
    ，將甲基安非他命交付予證人黃敏男，黃敏男則分別交付1,
    000 元予被告作為對價；另於附表一編號10所示之98年3 月
    6 日上午6 時許，黃敏男先於是日上午6 時許，與被告以電
    話聯繫購買1,000 元之甲基安非他命，談妥後，約定在上開
    地點交付，嗣因被告身上無毒品未完成交易，迨同年月9日7
    時至8 時許，再接續連繫購買毒品事宜，終於同日8 時30分
    ，以1,000 元之代價完成毒品交易等情，分別有林政權於警
    詢及檢察官偵查時之證述以及黃敏男於檢察官偵查中及原審
    審理時之證言可按（見98年度偵字第8711號卷第86至93頁、
    第129 至131 頁、第148 至150 頁、原審卷第151 至157 頁
    ），並有通聯調閱查詢單2 份（見98年度偵字第8711號卷第
    95頁、警卷二第17頁），以及附表二編號8 至12所示之通訊
    監察譯文在卷可憑（見98年度偵字第8711號卷第94頁、警卷
    二第14至16頁），足認被告上開於原審及本院審理中任意性
    自白與事實相符。又按犯罪之著手，係指行為人為實現犯意
    而開始實行犯罪構成要件之行為而言。就毒品危害防制條例
    第4 條之販賣毒品罪而言，於售賣者與購毒者就買賣毒品之
    重要內容有所表示時，即可認為已經著手實行販賣毒品之行
    為；亦即販賣毒品之犯行，以售賣者與購買者雙方就買賣毒
    品之重要內容有所意思表示而達成契約之合致時，即已著手
    於販賣毒品構成要件之行為，而售賣者已否實際交付毒品，
    乃該項販賣毒品行為是否既遂之問題，又刑法上犯罪類型為
    「販賣」者之既、未遂，以買賣之標的物是否交付為區分標
    準，如僅就買賣之內容意思表示一致，而尚未交付標的物時
    ，應論以販賣未遂。此有最高法院98年度台上字第2248號、
    3324號判決可資參照；本件被告於林政權於附表一編號8 之
    時間，已就購買甲基安非他命之價格、數量、交易地點等重
    要內容達成合意，依上開判決意旨，被告即已著手於販賣第
    二級毒品之構成要件行為，事後被告雖因林政權現款不足而
    未完成交易，此僅屬是否成立未遂犯之問題，尚不影響被告
    犯罪之成立，故被告辯稱附表一編號8 之行為，尚不成立犯
    罪云云，顯有誤會。至數行為於同時同地或密切接近之時地
    實施，各行為之獨立性極為薄弱，依一般社會健全觀念，在
    時間差距上難以分開，在刑法評價上，以視為數個舉動之接
    續施行，合為包括之一行為予以評價，較為合理，則屬接續
    犯，而為包括之一罪（最高法院86年台上字第32950 號判例
    、第93年度台上字第939 號判決參照），被告於附表一編號
    10、11所示之時間，光是於98年3 月6 日上午6 時許，與黃
    敏男約定以1,000 元之代價，在被告之居處交易甲基安非他
    命，然事後因被告身上已無毒品，因而未完成交易，然迨過
    3 天，被告於取得毒品甲基安非他命後，遂再度與黃敏男連
    繫，而完成交易，應係接續犯，僅應論以一販賣第二級毒品
    之犯行；從而附表一編號8 至12部分事證已甚明確，被告販
    賣第二級毒品3 次予黃敏男，另著手販賣第二級毒品予林政
    權而未遂之犯行，均堪認定，應予依法論科。
三、查被告行為後，毒品危害防制條例第4 條第2 項業於98年5
    月20日修正公布施行，該條項原規定：「製造、運輸、販賣
    第二級毒品者，處無期徒刑或7 年以上有期徒刑，得併科新
    台幣700 萬元以下罰金。」，惟修正後則規定：「製造、運
    輸、販賣第二級毒品者，處無期徒刑或7 年以上有期徒刑，
    得併科新台幣1,000 萬元以下罰金」，再同條第3 項原規定
    ：「製造、運輸、販賣第三級毒品者，處5 年以上有期徒刑
    ，得併科500 萬元以下罰金」，修正後則規定：「製造、運
    輸、販賣第三級毒品者，處5 年以上有期徒刑，得併科700
    萬元以下罰金，經比較新舊法結果，修正後之規定並未較有
    利於被告，故就被告販賣第二級毒品部分，仍應適用行為時
    之舊法予以論處。再查，甲基安非他命固係經行政院公告列
    為毒品危害防制條例第2 條第2 項第2 款之第二級毒品，但
    亦屬藥事法所稱之禁藥（即藥事法第22條第1 款所稱之經中
    央衛生主管機關明令公告禁止製造、調劑、輸入、輸出、販
    賣或陳列之毒害藥品）。而明知為禁藥而轉讓者，藥事法第
    83條定有處罰明文，故行為人明知為禁藥即甲基安非他命而
    轉讓予他人者，除成立毒品危害防制條例第8 條第2 項轉讓
    第二級毒品罪外，亦構成藥事法第83條第1 項之轉讓禁藥罪
    ，此係屬同一犯罪行為而同時有二種法律可資處罰之法條競
    合情形，應依「重法優於輕法」、「後法優於前法」等法理
    擇一處斷（最高法院98年度台上字第3490號判決參照）。
四、核被告所為，其就附表一編號1 、2 轉讓甲基安非他命予陳
    金雀部分，係分別犯毒品危害防制條例第8 條第2 項之轉讓
    第二級毒品罪及藥事法第83條第1 項之轉讓禁藥罪，二者屬
    法院競合之情形，而轉讓禁藥罪之法定本刑為「7 年以下有
    期徒刑，得併科新台幣500 萬元以下罰金」，轉讓第二級毒
    品罪之法定本刑為「6 月以上5 年以下有期徒刑，得併科新
    台幣70萬以下罰金」，兩相比較，以轉讓禁藥罪之法定本刑
    較重，依前開「重法優於輕法」之原則，自應依轉讓禁藥罪
    論處。被告就附表一編號3 、4 、5 、6 、9 、10（10與原
    判決附表一編號11部分係屬接續犯，本院將之合併為一罪）
    ，販賣第二級毒品予陳金雀、陳政紋、黃敏男部分，係犯修
    正前毒品危害防制條例第4 條第2 項之販賣第二級毒品罪；
    就附表一編號8 販賣第二級毒品予林政權未遂部分，係犯同
    條例第4 條第6 項、第2 項之販賣第二級毒品罪；就附表一
    編號8 販賣第二級毒品予林政權未遂部分，係犯同條例第4
    條第6 條、第2 項之販賣第二級毒品未遂罪；就附表一編號
    7 販賣第三級毒品愷他命予甲○○未完成交付愷他命部分，
    則犯同條例第4 條第6 項、第3 項之販賣第三級毒品罪。被
    告所犯上開販賣第二級毒品既遂、未遂罪前，持有甲基安非
    他命之低度行為，各為販賣之高度行為所吸收，均不另論罪
    。被告就附表一編號8 販賣第二級毒品予林政權及編號7 販
    賣第三級毒品愷他命予甲○○部分，因被告已與林政權、甲
    ○○達成買賣毒品之合意，已著手於販賣毒品之構成要件，
    因被告未交付毒品，核屬未遂犯，爰依刑法第25條第2 項之
    規定，按既遂犯之刑減輕之。至被告就附表一編號10（即原
    判決附表一編號10、11）部分，係屬一販賣第二級毒品之接
    續行為，僅應論以一販賣第二級毒品罪，業經陳述如前，公
    訴人認被告應另成立一販賣第二級毒品罪，尚有違誤，應予
    明，被告所犯上開十一罪，犯意各別，行為互異，應予分
    論併罰。
五、原審就附表一編號3 至6 、8 、9 、12所示之犯行，因而適
    用修正前毒品危害防制條例第4 條第2 項、第6 項、第19條
    第1 項、刑法第11條、第25條（原判決於理由欄已有論述，
    但於結文欄漏載），審酌被告正值壯盛之年，不思努力進取
    ，以賺取所需，明知甲基安非他命、愷他命對於人體有莫大
    之戕害，為圖一己之私利，竟漠視毒品之危害性，而為販賣
    毒品之行為，嚴重危害國民身心健康，敗壞社會風氣治安，
    復審被告之品性、智識程度以及被告於該院審理時坦承犯行
    ，兼衡被告每次販賣毒品之數量非鉅等一切情狀，量處前開
    各該編號所示之刑。又以被告既以各該編號所示之對價，出
    售甲基安非他命所得共計4,000 元，仍係被告因本件犯罪所
    得之財物，應依毒品危害防制條例第19條第1 項規定諭知沒
    收之，如全部或一部不能沒收時，以其財產抵償之；另K-To
    uch 廠牌行動電話1 支（含門號0000000000號SIM 卡1 枚）
    ，係供被告作為販賣及轉讓毒品之聯絡工具，且為被告所有
    ，業據被告供承在卷，應依同條項規定宣告沒收，認事用法
    皆無不合。被告上訴就附表一編號8 部分，以被告尚未交付
    毒品予林政權，是否成立販賣第二級毒品未遂罪，容有爭議
    ，而指摘原審此部分之判決不當，非有理由外，就其餘部分
    ，則未指摘有何不當，其就此部分之上訴自屬無理由，應予
    駁回。
六、原審就原判決附表一編號1 、2 、7 、10、11部分予以論罪
    科刑，固非無見，然查：(一)附表一編號1 、2 部分，被告同
    時犯藥事法第83條第1 項之轉讓禁藥罪及毒品危害防制條例
    第8 條第2 項之轉讓第二級毒品罪，二罪係法條競合，應從
    重論以轉讓禁藥罪，業如前述，原判決未論述被告同時犯轉
    讓禁藥罪，而科處轉讓第二級毒品罪，自有未洽；(二)附表一
    編號7 部分，被告於98年2 月3 日僅有販賣第三級毒品愷他
    命予甲○○未遂，至其被訴同時販賣第二級毒品甲基安非他
    命乙節，則無積極證據證明，亦經本院陳述如前，乃原判決
    竟認被告此部分同時犯販賣第二級毒品罪及販賣第三級毒品
    未遂罪，二罪有想像競合之關係，從一重之販賣第二級毒品
    罪，亦有未合；(三)原判決附表一編號10、11部分（即本判決
    附表一編號10部分），被告係接續犯販賣第二級毒品既遂罪
    ，已如前述，原審竟就被告接續數行為而完成單一販賣第二
    級毒品之行為予以割裂，分別論處販賣第二級毒品未遂罪及
    販賣第二級毒品既遂罪二罪，即有未當，被告就附表一編號
    7 部分上訴否認犯罪，雖無理由，然其就附表一編號10部分
    上訴，則非無理由，且原判決既有上開可議之處，即屬無可
    維持，應由本院將原判決附表一編號1 、2 、7 、10、11部
    分撤銷，審酌被告轉讓編號1 、2 部分之禁藥，數量不多，
    編號7 部分其販賣第三級毒品予甲○○尚屬未遂，未戕害邱
    女之身體健康，另編號10部分，被告販賣第二級毒品甲基安
    非他命之數量亦微等情狀，爰予分別科處如附表一編號1、2
    、7 、10所示之刑，扣案如附表一編號7 被告向甲○○收受
    之販賣愷他命所得貳仟元及編號10被告向黃敏男所受之販賣
    甲基安非他命所得1,000 元，均係被告販賣毒品所得之財物
    ，應依毒品危害防制條例第19條第1 項規定宣告沒收，並諭
    知如全部或一部不能沒收時，以其財產抵償之；另扣案之K-
    Touch 廠牌行動電話壹支（含門號0000000000號SIM 卡1 枚
    ），係被告供販賣毒品之聯絡工具，應依同條項宣告沒收。
    至被告被訴販賣第二級毒品甲基安非他命予甲○○犯罪不能
    證明部分，因與前開販賣第三級毒品部分，檢察官認係同時
    間為之，有想像競合之一罪關係，爰不另為無罪之諭知。
七、本案如附表一編號3 至6 、8 、9 、12上訴駁回部分所宣告
    之刑與附表一編號1 、2 、7 、10撤銷部分所宣告之刑，應
    執行有期徒刑拾貳年捌月，販賣毒品所得財物共計新台幣7,
    000 元沒收，如全部或一部不能沒收時，以其財產抵償之；
    扣案之K-Touch 廠牌行動電話壹支（含門號0000000000 號
    SIM 卡壹枚）沒收。
八、原判決關於被告非法寄藏子彈罪，被訴於98年2 月27日販賣
    第二級毒品予甲○○未遂諭知無罪及被訴持有第一級毒品、
    第二級毒品諭知免訴部分，因已確定，故不另論列，附此
    明。
據上論結，應依刑事訴訟法第369 條第1 項前段、第364 條、第
299 條第1 項前段、第368 條，修正前毒品危害防制條例第4 條
第2 項、第3 項、第6 項、第19條第1 項、藥事法第83條第1 項
、刑法第11條、第25條第2 項、第51條第5 款、第9 款，判決如
主文。
本案經檢察官陳國全到庭執行職務。
中    華    民    國    99    年    4     月    30    日
                  刑事第四庭    審判長法  官 蕭權閔
                                      法  官 李嘉興
                                      法  官 陳吉雄
以上正本證明與原本無異。
如不服本判決應於收受本判決後10日內向本院提出上訴書狀，其
未敘述上訴理由者，並得於提起上訴後10日內向本院補提理由書
狀（均須按他造當事人之人數附繕本）「切勿逕送上級法院」。
中    華    民    國    99    年    5     月    4     日
                                      書記官 郭蘭蕙
附錄本件判決論罪科刑法條：
毒品危害防制條例第4條第2項、第3項、第6項
製造、運輸、販賣第二級毒品者，處無期徒刑或 7 年以上有期
徒刑，得併科新臺幣 1 千萬元以下罰金。
製造、運輸、販賣第三級毒品者，處 5 年以上有期徒刑，得併
科新臺幣 7 百萬元以下罰金。
前五項之未遂犯罰之。
附表一：
┌──┬───┬──────────┬───────────┐
│編號│對象  │  犯罪事實          │所犯罪名暨宣告刑      │
├──┼───┼──────────┼───────────┤
│ 1  │陳金雀│98年1 月18日凌晨0 時│轉讓禁藥，處有期徒刑柒│
│    │      │至2 時許，陳金雀持行│月；扣案之K-Touch 廠牌│
│    │      │動電話門號0000000000│行動電話壹支（含門號０│
│    │      │、0000000000號撥打陳│000000000號SI│
│    │      │竑宇所使用之門號0911│M 卡壹枚）沒收。      │
│    │      │577726號聯繫後，二人│                      │
│    │      │相約在高雄市鼓山區瑞│                      │
│    │      │豐夜市附近，於同日凌│                      │
│    │      │晨3 時許，乙○○於上│                      │
│    │      │開地點將價值5 百元之│                      │
│    │      │禁藥即第二級毒品甲基│                      │
│    │      │安非他命無償轉讓予陳│                      │
│    │      │金雀。              │                      │
├──┼───┼──────────┼───────────┤
│ 2  │陳金雀│98年1 月21日凌晨1 時│轉讓禁藥，處有期徒刑柒│
│    │      │許，陳金雀與乙○○二│月；扣案之K-Touch 廠牌│
│    │      │人以上開門號聯繫後，│行動電話壹支（含門號０│
│    │      │同日上午8 時許，陳竑│000000000號SI│
│    │      │宇在高雄縣大社鄉萬金│M 卡壹枚）沒收。      │
│    │      │路與旗楠路附近某便利│                      │
│    │      │商店將價值1 千元之第│                      │
│    │      │二級毒品即禁藥甲基安│                      │
│    │      │非他命無償轉讓予陳金│                      │
│    │      │雀。                │                      │
├──┼───┼──────────┼───────────┤
│ 3  │陳金雀│98年3 月12日凌晨2 時│販賣第二級毒品，處有期│
│    │      │許，陳金雀與乙○○以│徒刑柒年肆月；販賣毒品│
│    │      │上開門號聯繫購買甲基│所得財物新臺幣伍佰元，│
│    │      │安非他命事宜後，於同│沒收之，如全部或一部不│
│    │      │日凌晨2 時40分許，在│能沒收時，以其財產抵償│
│    │      │高雄市○○區○○路與│之；扣案之K-Touch 廠牌│
│    │      │與成路口附近之商店前│行動電話壹支（含門號０│
│    │      │，乙○○將甲基安非他│000000000號SI│
│    │      │命交付予陳金雀，陳金│M 卡壹枚）沒收。      │
│    │      │雀則交付5 百元予陳竑│                      │
│    │      │宇。                │                      │
├──┼───┼──────────┼───────────┤
│ 4  │陳政紋│98年1 月12日中午12時│販賣第二級毒品，處有期│
│    │      │許，陳政紋持門號0929│徒刑柒年肆月；販賣毒品│
│    │      │472156號撥打乙○○所│所得財物新臺幣伍佰元，│
│    │      │使用之上開門號聯繫購│沒收之，如全部或一部不│
│    │      │買甲基安非他命事宜後│能沒收時，以其財產抵償│
│    │      │，於同日下午1 時5 分│之；扣案之K-Touch 廠牌│
│    │      │許，乙○○在高雄縣大│行動電話壹支（含門號０│
│    │      │社鄉○○路15號前，將│000000000號SI│
│    │      │甲基安非他命交予陳政│M 卡壹枚）沒收。      │
│    │      │紋，陳政紋則交付5 百│                      │
│    │      │元予乙○○。        │                      │
├──┼───┼──────────┼───────────┤
│ 5  │陳政紋│98年1 月13日下午1 時│販賣第二級毒品，處有期│
│    │      │2 分許，陳政紋與陳竑│徒刑柒年肆月；販賣毒品│
│    │      │宇以上開門號聯繫購買│所得財物新臺幣伍佰元，│
│    │      │甲基安非他命事宜後，│沒收之，如全部或一部不│
│    │      │於同日下午1 時8 分許│能沒收時，以其財產抵償│
│    │      │，乙○○在上揭地點交│之；扣案之K-Touch 廠牌│
│    │      │付甲基安非他命予陳政│行動電話壹支（含門號０│
│    │      │紋，陳政紋則交付5 百│000000000號SI│
│    │      │元予乙○○。        │M 卡壹枚）沒收。      │
├──┼───┼──────────┼───────────┤
│ 6  │陳政紋│98年2 月22日上午10時│販賣第二級毒品，處有期│
│    │      │許，陳政紋與乙○○以│徒刑柒年肆月；販賣毒品│
│    │      │上開門號聯繫購買甲基│所得財物新臺幣伍佰元，│
│    │      │安非他命事宜後，於同│沒收之，如全部或一部不│
│    │      │日中午12時許，乙○○│能沒收時，以其財產抵償│
│    │      │在高雄市○○區○○路│之；扣案之K-Touch 廠牌│
│    │      │榮民總醫院前之某便利│行動電話壹支（含門號０│
│    │      │商店交付甲基安非他命│000000000號SI│
│    │      │與陳政紋，陳政紋則交│M 卡壹枚）沒收。      │
│    │      │付5 百元予乙○○。  │                      │
├──┼───┼──────────┼───────────┤
│ 7  │甲○○│98年2 月3 日下午3 時│販賣第三級毒品未遂，處│
│    │      │許，甲○○持門號0925│有期徒刑年；販賣毒品│
│    │      │805635號撥打乙○○所│所得財物新臺幣貳仟元，│
│    │      │使用之上開門號聯繫購│沒收之，如全部或一部不│
│    │      │買第三級毒品愷他命事│能沒收時，以其財產抵償│
│    │      │宜後，於同日晚間7時 │之；扣案之K-Touch 廠牌│
│    │      │40分許，在甲○○位於│行動電話壹支（含門號０│
│    │      │高雄市○○區○○路25│000000000號SI│
│    │      │2 之1 號住處樓下，因│M 卡壹枚）沒收。      │
│    │      │乙○○當時無足夠之愷│                      │
│    │      │他命而未交付，甲○○│                      │
│    │      │則交付2 千元予乙○○│                      │
│    │      │。                  │                      │
├──┼───┼──────────┼───────────┤
│ 8  │林政權│98年3 月6 日下午4 時│販賣第二級毒品未遂，處│
│    │      │許，林政權持門號0927│有期徒刑參年捌月；扣案│
│    │      │087005號與乙○○所使│之K-Touch 廠牌行動電話│
│    │      │用之上開門號聯繫購買│壹支（含門號０九一一五│
│    │      │7 百元之甲基安非他命│七七七二六號SIM 卡壹枚│
│    │      │，雙方談妥後，約定在│）沒收。              │
│    │      │高雄縣大社鄉○○路15│                      │
│    │      │號交付，嗣因林政權現│                      │
│    │      │款不足，以致未完成交│                      │
│    │      │易。                │                      │
├──┼───┼──────────┼───────────┤
│ 9  │黃敏男│98年3 月5 日下午3 時│販賣第二級毒品，處有期│
│    │      │許，黃敏男持門號0955│徒刑柒年陸月；販賣毒品│
│    │      │847219號與乙○○所使│所得財物新臺幣壹仟元，│
│    │      │用之上開門號聯繫購買│沒收之，如全部或一部不│
│    │      │甲基安非他命事宜後，│能沒收時，以其財產抵償│
│    │      │於同日下午4 時20分許│之；扣案之K-Touch 廠牌│
│    │      │，乙○○在高雄縣大社│行動電話壹支（含門號０│
│    │      │鄉○○路15號，將甲基│000000000號SI│
│    │      │安非他命交付予黃敏男│M 卡壹枚）沒收。      │
│    │      │，黃敏男則交付1 千元│                      │
│    │      │予乙○○。          │                      │
├──┼───┼──────────┼───────────┤
│ 10 │黃敏男│98年3 月6 日上午6 時│販賣第二級毒品，處有期│
│ ︵ │      │許，黃敏男與乙○○以│徒刑柒年陸月；販賣毒品│
│ 包 │      │上開門號聯繫購買1 千│所得財物新臺幣壹仟元，│
│ 含 │      │元之甲基安非他命，雙│沒收之，如全部或一部不│
│ 原 │      │方談妥後，約定在陳竑│能沒收時，以其財產抵償│
│ 判 │      │宇上開居處交付，然事│之；扣案之K-Touch 廠牌│
│ 決 │      │後因乙○○身上無藥品│行動電話壹支（含門號０│
│ 附 │      │而未完成交易；同月9 │000000000號SI│
│ 表 │      │日上午7 時至8 時許，│M 卡壹枚）沒收。      │
│ 一 │      │黃敏男接續與乙○○以│                      │
│ 編 │      │上開門號聯繫購買甲基│                      │
│ 號 │      │安非他非他命事宜後，│                      │
│ 11 │      │於同日上午8 時30分許│                      │
│ 部 │      │，乙○○在上開地點交│                      │
│ 分 │      │付甲基安非他命予黃敏│                      │
│ ︶ │      │男，黃敏男則交付1 千│                      │
│    │      │元予乙○○。        │                      │
├──┼───┼──────────┼───────────┤
│ 12 │黃敏男│98年3 月10日上午9 時│販賣第二級毒品，處有期│
│    │      │許，黃敏男與乙○○以│徒刑柒年陸月；販賣毒品│
│    │      │上開門號聯繫購買甲基│所得財物新臺幣壹仟元，│
│    │      │安非他非他命事宜後，│沒收之，如全部或一部不│
│    │      │於同日上午10時10分許│能沒收時，以其財產抵償│
│    │      │，乙○○在上開地點交│之；扣案之K-Touch 廠牌│
│    │      │付甲基安非他命予黃敏│行動電話壹支（含門號０│
│    │      │男，黃敏男則交付1 千│000000000號SI│
│    │      │元予乙○○。        │M 卡壹枚）沒收。      │
└──┴───┴──────────┴───────────┘
附表二：
┌──┬───────────────────────┬─────┐
│編號│                通訊監察譯文                  │  備註    │
├──┼───────────────────────┼─────┤
│ 1  │A （乙○○：0000000000）                      │見98年度偵│
│    │B （陳金雀：0000000000、0000000000）          │字第8711號│
│    │                                              │卷第16頁  │
│    │1、時間：98年1 月18日0 時34分14秒             │          │
│    │B：喂！我是小紅。                             │          │
│    │A：啊！                                       │          │
│    │B：我是小紅啦！                               │          │
│    │A：哦！怎樣？                                 │          │
│    │B：那個我要跟你拿500。                        │          │
│    │A ：現在嗎？等一下我要進去市區，我再拿給妳嗎？│          │
│    │B ：好啊！你打給我。                          │          │
│    │A：你電話沒換哦！                             │          │
│    │B：對。                                       │          │
│    │                                              │          │
│    │2、時間：98年1月18日1時6分14秒                │          │
│    │B：喂！                                       │          │
│    │A：喂！妳要等一下哦！因為我現在還再忙，我忙完 │          │
│    │   上過去，我再多用一點給妳。                 │          │
│    │B：哦！                                       │          │
│    │A：等我。                                     │          │
│    │B：好。                                       │          │
│    │                                              │          │
│    │3、時間：98年1月18日2時39分22秒               │          │
│    │A：喂！                                       │          │
│    │B：喂！你好。                                 │          │
│    │A：我等一下馬上打給你。                       │          │
│    │B：再第八街等你哦！                           │          │
│    │A：啊！                                       │          │
│    │B：再瑞豐夜市○○街。                         │          │
│    │A：好，我知道。                               │          │
│    │                                              │          │
│    │4、時間：98年1月18日3時28分42秒               │          │
│    │A：喂！我快到了！                             │          │
│    │B：喂！你到了嗎？                             │          │
│    │A：對。                                       │          │
│    │B：哦！好。                                   │          │
├──┼───────────────────────┼─────┤
│ 2  │A （乙○○：0000000000）                      │見98年度偵│
│    │B （陳金雀：0000000000）                      │字第8711號│
│    │                                              │卷第17、18│
│    │1、時間：98年1月21日1時52分37秒               │頁        │
│    │B：喂！                                       │          │
│    │A：喂！你是誰？                               │          │
│    │B：小紅。                                     │          │
│    │A：哦！怎樣？                                 │          │
│    │B：我要跟你買東西。                           │          │
│    │A：哇！我現在不能出去。                       │          │
│    │B：不能出去哦！還是我過去拿。                 │          │
│    │A：妳知道路嗎？                               │          │
│    │B：在哪裡啊？                                 │          │
│    │A：旗楠路。                                   │          │
│    │B：旗楠路是在楠梓還是…？楠梓哦！             │          │
│    │A：大社這邊啦！                               │          │
│    │B：我看我朋友要不要帶我過去好了。             │          │
│    │A：嗯！                                       │          │
│    │B：我朋友要帶我過去，我再打給你。             │          │
│    │                                              │          │
│    │2、時間：98年1月21日8時24分27秒               │          │
│    │A：喂！                                       │          │
│    │B：到「7」了。                                │          │
│    │A：對。                                       │          │
│    │B：到「7」了。                                │          │
│    │A：好了。                                     │          │
│    │                                              │          │
│    │3、時間：98年1月21日8時27分54秒               │          │
│    │A：喂！                                       │          │
│    │B：喂！我有跟你說我要多少嗎？                 │          │
│    │A：沒有啊！                                   │          │
│    │B：我要10。                                   │          │
│    │A：好。                                       │          │
│    │B：嗯！拜。                                   │          │
├──┼───────────────────────┼─────┤
│ 3  │A （乙○○：0000000000）                      │見98年度偵│
│    │B （陳金雀：0000000000）                      │字第8711號│
│    │                                              │卷第19頁  │
│    │1、時間：98年3月8日2時31分8秒                 │          │
│    │B：喂！你在哪裡？                             │          │
│    │A：我在市區，我不敢回家，還有沒有要拿？       │          │
│    │B：好。                                       │          │
│    │A：現金嗎？                                   │          │
│    │B：嗯！                                       │          │
│    │A：好。                                       │          │
│    │                                              │          │
│    │2、時間：98年3月12日2時37分54秒               │          │
│    │B：喂！                                       │          │
│    │A：到了，到了。                               │          │
│    │B：在哪裡超商？                               │          │
│    │A：不然在哪裡？我又不知到你家。               │          │
│    │B：你在「7」超商嗎？                          │          │
│    │A：對。                                       │          │
│    │B：我下去。                                   │          │
│    │A：你下來了。                                 │          │
├──┼───────────────────────┼─────┤
│ 4  │A （乙○○：0000000000）                      │見98年度偵│
│    │B （陳政紋：0000000000）                      │字第8711號│
│    │                                              │卷第116頁 │
│    │1、時間：98年1月12日12時42分1秒               │          │
│    │B：喂！                                       │          │
│    │A：要做什麼？                                 │          │
│    │B：還有嗎？                                   │          │
│    │A：怎樣啦！                                   │          │
│    │B：處理啦！                                   │          │
│    │A：多少啦！                                   │          │
│    │B：伍，對，怎樣啦！。                         │          │
│    │A：沒有啦！                                   │          │
│    │B：怎樣嗯！                                   │          │
│    │A：要怎樣？                                   │          │
│    │B：看要在那裡等你？                           │          │
│    │A：阮工廠。                                   │          │
│    │B：你公司哦！                                 │          │
│    │A：對。                                       │          │
│    │B：你現在在你公司嗎？                         │          │
│    │A：沒有。                                     │          │
│    │B：要1點的時候。                              │          │
│    │A：對。                                       │          │
│    │                                              │          │
│    │2、時間：98年1月12日12時55分22秒              │          │
│    │B：喂！                                       │          │
│    │A：在那？                                     │          │
│    │B：到了，我馬上到。                           │          │
├──┼───────────────────────┼─────┤
│ 5  │A （乙○○：0000000000）                      │見98年度偵│
│    │B （陳政紋：0000000000）                      │字第8711號│
│    │                                              │卷第117頁 │
│    │1、時間：98年1月13日13時2分40秒               │          │
│    │A：我跟你說，我先用500給你差好了。            │          │
│    │B：你那時候要啊！                             │          │
│    │A：好啦！等一下再說。                         │          │
│    │                                              │          │
│    │2、時間：98年1月13日13時8分37秒               │          │
│    │B：你在那？                                   │          │
│    │A：公司。                                     │          │
│    │B：我要怎麼拿？                               │          │
│    │A：我拿過來公司。                             │          │
│    │B：那我去你們門口。                           │          │
│    │A：好，快一點！                               │          │
├──┼───────────────────────┼─────┤
│ 6  │A （乙○○：0000000000）                      │見98年度偵│
│    │B （陳政紋：0000000000）                      │字第8711號│
│    │                                              │卷第119頁 │
│    │1、時間：98年2月22日10時53分47秒              │          │
│    │B：500要出嗎？                                │          │
│    │A：又要拿那個500！我人在市區吶！              │          │
│    │B：你幾點要回來啦！                           │          │
│    │A：等一下，你不要催我，真的不要催我，我好幾個 │          │
│    │   方要跑吶！要不然你騎過來榮總這裡。         │          │
│    │B：榮總哦！                                   │          │
│    │A：對啊！                                     │          │
│    │B：啊！我騎去那裡，你在那裡嗎？               │          │
│    │A：我等一下要過去榮總那裡！                   │          │
│    │B：哦！中午前會回來嗎？                       │          │
│    │A：不一定咧！總共要跑5個地方啊！              │          │
│    │B：最近的在那裡啦！                           │          │
│    │A：什麼最近的在那裡？                         │          │
│    │B：離楠梓最近的。                             │          │
│    │A：榮總最近。                                 │          │
│    │B：榮總哦！等一下我打給你。                   │          │
│    │                                              │          │
│    │2、時間：98年2月22日11時47分23秒              │          │
│    │B：喂！我到了。                               │          │
│    │A：喂！你到大門口。                           │          │
│    │B：我現在在上光啊！                           │          │
│    │A：那一個上光啊！                             │          │
│    │B：榮總對面的，我走民族路。                   │          │
│    │A：哦！我知道，你再過來一點，有一間萊爾富。   │          │
│    │B：對。                                       │          │
│    │A：在那等我。                                 │          │
│    │B：在那裡等你。                               │          │
├──┼───────────────────────┼─────┤
│ 7  │A （乙○○：0000000000）                      │見98年度偵│
│    │B （甲○○：0000000000）                      │字第8711號│
│    │                                              │卷第64、65│
│    │1、時間：98年2月3日15時0分15秒                │頁        │
│    │B：喂！                                       │          │
│    │A：喂！我在上班，我要怎麼過去？也要等我下班的 │          │
│    │   。                                         │          │
│    │B：幾點啊！                                   │          │
│    │A：我下午5點才有下班啊！                      │          │
│    │B：哦！好啦！                                 │          │
│    │A：你今天晚上不用做嗎？                       │          │
│    │B：要啦！反正你下班你就來啊！                 │          │
│    │A：啊！要帶「衣」、「褲」去嗎？               │          │
│    │B：要啊！                                     │          │
│    │A：妳知道我在講什麼嗎？                       │          │
│    │B：我知道啦！                                 │          │
│    │A：好。                                       │          │
│    │                                              │          │
│    │2、時間：98年2月3日18時45分12秒               │          │
│    │A：喂！                                       │          │
│    │B：你要來了嗎？                               │          │
│    │A：我現在沒車，我有電話給我「頭仔」，我「頭仔 │          │
│    │   現在要載我過去，我現在過去我「頭仔」那裡。 │          │
│    │B：哦！                                       │          │
│    │A：到那裡，我就直接到妳那裡，很快。           │          │
│    │B：哦！好。                                   │          │
│    │A：好。                                       │          │
│    │                                              │          │
│    │3、時間：98年2月3日19時37分48秒               │          │
│    │B：喂！                                       │          │
│    │A：房間門。                                   │          │
│    │B：喂！                                       │          │
├──┼───────────────────────┼─────┤
│ 8  │A （乙○○：0000000000）                      │見98年度偵│
│    │B （林政權：0000000000）                      │字第8711號│
│    │                                              │卷第94頁  │
│    │時間：98年3月6日16時51分12秒                  │          │
│    │A：喂！                                       │          │
│    │B：鼠仔！我香腸仔！                           │          │
│    │A：怎樣？                                     │          │
│    │B：能一張500的給我嗎？                        │          │
│    │A：哦！                                       │          │
│    │B：我還沒領錢，我10號才可以領。               │          │
│    │A：對啦！幾號領錢我不管，拿個整數啦！         │          │
│    │B：現在只湊到500，我丈人住院，我老婆也沒回來，│          │
│    │   都在醫院顧我丈人。                         │          │
│    │A：這樣我會艱苦到，這樣我沒有辦法去拿東西。   │          │
│    │B：你先用500，「文仔」有找你處理嗎？          │          │
│    │A：什麼湊來就有，問題是不夠錢處理。           │          │
│    │B：我也只有500而已。                          │          │
│    │A：那也要多湊幾百？                           │          │
│    │B：要怎麼多湊？零錢要嗎？                     │          │
│    │A：50的我收。                                 │          │
│    │B：拾塊的、拾塊的，我可以多湊200元，剛好700。 │          │
│    │A：拾塊的、拾塊的，你不要拿給我壹塊、伍塊的。 │          │
│    │B：好啦！拾塊的、拾塊的，700。                │          │
│    │A：好啦！                                     │          │
│    │B：在哪？                                     │          │
│    │A：工廠後面好了。                             │          │
│    │B：我現在馬上過去。                           │          │
│    │A：我快下班了，你不會等下班嗎？               │          │
│    │B：你下班我要怎麼過去？                       │          │
│    │A：我等一下馬上打。                           │          │
│    │B：好。                                       │          │
├──┼───────────────────────┼─────┤
│ 9  │A （乙○○：0000000000）                      │見警卷二第│
│    │B （黃敏男：0000000000）                      │14頁      │
│    │                                              │          │
│    │時間：98年3月5日15時57分3秒                   │          │
│    │A：喂！                                       │          │
│    │B：喂！我雄仔的朋友，我到萬金路了吶！         │          │
│    │A：的哪裡？                                   │          │
│    │B：我在前面「7」這裡。                        │          │
│    │A：這樣來要怎麼跟你報，你從「7-11」對不對？轉 │          │
│    │   來。                                       │          │
│    │B：轉進來這裡嗯！                             │          │
│    │A：萬金路有沒有？大條路這一條，差不多100公尺你│          │
│    │   會看到，你現在開過來，你不要掛掉，你開進來 │          │
│    │   。                                         │          │
│    │B：好，開進來，三陽機車。                     │          │
│    │A：你騎機車？                                 │          │
│    │B：沒有，我開車。                             │          │
│    │A：還沒到，你一直開進來，注意看你的左手邊哦！ │          │
│    │B：左手邊！對。                               │          │
│    │A：左手邊有一間整間都藍色的工廠。             │          │
│    │B：整間都藍色的工廠哦！                       │          │
│    │A：不小間哦！這間工廠的對面是資源回收場。     │          │
│    │B：哦！好啊！還很遠的嘛！                     │          │
│    │A：沒有！轉進來約100公尺而已。                │          │
│    │B：哦！100公尺哦！我現在超過100公尺了。       │          │
│    │A：工廠的對面是汽車回收廠。                   │          │
│    │B：汽車回收廠，哦！我轉回來。                 │          │
│    │A：沒有，你要從巷子出去。                     │          │
│    │B：藍色的哦！                                 │          │
│    │A：門是紅色的。                               │          │
│    │B：門是紅色的哦！汽車回收廠哦！我看到了。     │          │
│    │A：它斜對面的那家工廠。                       │          │
│    │B：哦！我到了。                               │          │
│    │A：哦！工廠，你注意看，旁邊有一條小巷子。     │          │
│    │B：你可能方向不對。                           │          │
│    │A：不是汽車回收廠對面那條巷子哦！是工廠旁邊這 │          │
│    │   條哦！                                     │          │
│    │B：工廠旁邊這一條哦！好，我再開過去。         │          │
│    │A：很小條的哦！                               │          │
│    │B：好，我知道，不就旁邊有種菜…我知道了。     │          │
│    │A：我在後面這裡。                             │          │
├──┼───────────────────────┼─────┤
│ 10 │A （乙○○：0000000000）                      │見警卷二第│
│    │B （黃敏男：0000000000）                      │15頁      │
│    │                                              │          │
│    │1、時間：98年3月6日6時15分25秒                │          │
│    │A：喂！                                       │          │
│    │B：喂！我昨天下午過去拿的那位敏雄的朋友。     │          │
│    │A：對。                                       │          │
│    │B：雄仔的朋友，我問你一下，消費券你有收嗎？   │          │
│    │A：好啊！不要緊。                             │          │
│    │B：不要緊嗎？好啊！那工作可以拿一份嗎？       │          │
│    │A：你怎麼不多拿一點，你這樣划不來。           │          │
│    │B：不要緊啦！我這裡沒有啦！                   │          │
│    │A：這樣啦！你拿2張，我給你漂亮的。            │          │
│    │B：這樣哦！                                   │          │
│    │A：對。                                       │          │
│    │B：我現在有的消費券2張五百的，我現在的地方方拿│          │
│    │   ，你給我一次方便好嗎？                     │          │
│    │A：等一下，我接電話。                         │          │
│    │B：好。                                       │          │
│    │                                              │          │
│    │2、時間：98年3月6日7時55分32秒                │          │
│    │A：喂！                                       │          │
│    │B：喂！我雄仔的朋友啦！                       │          │
│    │A：剛才沒有顯示號碼的是你打的嗎？             │          │
│    │B：對，抱歉。                                 │          │
│    │A：不要用那種沒有顯示號碼的                   │          │
│    │B：我這次有顯示號碼。                         │          │
│    │A：我叫我少年仔打給你，你直接找我少年仔就好。 │          │
│    │B：好。                                       │          │
│    │A：我現在馬上報號碼給他，叫他打給你。         │          │
│    │B：好。                                       │          │
├──┼───────────────────────┼─────┤
│ 11 │A （乙○○：0000000000）                      │見警卷二第│
│    │B （黃敏男：0000000000）                      │15、16頁  │
│    │                                              │          │
│    │1、時間：98年3月9日7時50分48秒                │          │
│    │A：喂！                                       │          │
│    │B：我大雄的朋友的小弟。                       │          │
│    │A：誰啊！                                     │          │
│    │B：我華仔！阿華。                             │          │
│    │A：哦！                                       │          │
│    │B：你那邊方便嗎？                             │          │
│    │A：有啦！                                     │          │
│    │B：我要到哪裡找你？                           │          │
│    │A：一樣工廠後面。                             │          │
│    │B：好，好。                                   │          │
│    │                                              │          │
│    │2、時間：98年3月9日8時11分57秒                │          │
│    │A：喂！                                       │          │
│    │B：我到了，你在哪？                           │          │
│    │A：你到哪？                                   │          │
│    │B：工廠！                                     │          │
│    │A：你不要停在門口。                           │          │
│    │B：我停在旁邊好嗎？                           │          │
│    │A：好。                                       │          │
│    │B：你看我的車。                               │          │
│    │A：好啦！                                     │          │
├──┼───────────────────────┼─────┤
│ 12 │A （乙○○：0000000000）                      │見警卷二第│
│    │B （黃敏男：0000000000）                      │16頁      │
│    │                                              │          │
│    │1、時間：98年3月10日9時35分1秒                │          │
│    │A：喂。                                       │          │
│    │B：我雄仔的小弟。                             │          │
│    │A：哦！你好。                                 │          │
│    │B：你好，你好，我過去公司，有嗎 ？            │          │
│    │A：多少？                                     │          │
│    │B：1啦！                                      │          │
│    │A：好。                                       │          │
│    │B：好啦！我過去。                             │          │
│    │                                              │          │
│    │2、時間：98年3月10日9時46分20秒               │          │
│    │A：喂！                                       │          │
│    │B：我到了。                                   │          │
│    │A：等我一下。                                 │          │
│    │B：好。                                       │          │
└──┴───────────────────────┴─────┘

司法院資訊處製作；財團法人民間司法改革基金會備份。
